臺灣苗栗地方法院刑事判決
111年度訴字第188號
公  訴  人  臺灣苗栗地方檢察署檢察官
被      告  林志忠



上列被告因傷害案件，經檢察官提起公訴（111年度偵字第233號
），被告於準備程序認罪（110年度訴字第110號），本院認宜以
簡易判決處刑，經合議庭裁定改依簡易程序進行，因告訴人嗣後
具狀撤回告訴，已不得適用簡易程序，應回復通常程序審理判決
如下：
    主  文
本件公訴不受理。
    理  由
一、公訴意旨略以：被告林志忠與友人張益城，於民國110年2月
    24日12時許，在址設於苗栗縣○○鎮○○路○段000○0號之「圓和
    鵝肉店」用餐之際，因鄰桌之告訴人郭順泰(所涉傷害罪嫌
    另行提起公訴)，誤認被告林志忠於店內抽菸，2人遂發生爭
    執，告訴人郭順泰手持酒瓶砸中被告林志忠之左邊太陽穴後
    ，被告林志忠因此心生不滿，並基於傷害犯意，順手拿起酒
    瓶丟擲反擊之，惟遭告訴人郭順泰雖企圖閃避，仍遭酒瓶砸
    中手臂，被告林志忠再徒手朝告訴人郭順泰毆打過去，雙方
    即相互扭打而倒地，過程中告訴人郭順泰以順手取得之酒瓶
    砸往被告林志忠頭部，被告林志忠反伸手掐住告訴人郭順泰
    脖子，且以左膝壓住告訴人郭順泰手部，適時店內旁人出聲
    勸架，告訴人郭順泰趁隙起身跑出店外，並因此受有右鼻翼
    、右手、右足踝挫傷、脖子勒痕等傷害，因認被告林志忠涉
    犯刑法第277條第1項之普通傷害罪。
二、按告訴乃論之罪，告訴人於第一審辯論終結前得撤回其告訴
    ；又告訴經撤回者，應諭知不受理之判決，刑事訴訟法第23
    8條第1項、第303條第3款，分別定有明文。
三、查本件告訴人郭順泰告訴被告林志忠傷害案件，起訴書認係
    觸犯刑法第277條第1項之傷害罪，依同法第287條前段之規
    定，須告訴乃論。茲告訴人郭順泰已具狀撤回告訴，有刑事
    聲請撤回告訴狀1紙在卷足憑（見本院188號卷第5頁），依
    照首開說明，本件爰不經言詞辯論，逕為諭知不受理之判決
    。
據上論斷，應依刑事訴訟法第303條第3款、第307條，判決如主
文。
本案經檢察官林宜賢提起公訴，檢察官吳宛真到庭執行職務。
中　　華　　民　　國　　111 　年　　4 　　月　　25　　日
                  刑事第一庭   審判長法　官  陳茂榮
　　　　　　　　　                   法  官  許蓓雯 
　　　　　　　　　                   法  官  柳章峰
以上正本證明與原本無異。　　　　　　　　　　　　　　　　如不服本判決應於收受判決後20日內向本院提出上訴書狀，並應敘述具體理由。其未敘述上訴理由者，應於上訴期間屆滿後20日內向本院補提理由書(均須按他造當事人之人數附繕本)「切勿逕送上級法院」。告訴人或被害人如對本判決不服者，應具備理由請求檢察官上訴，其上訴期間之計算係以檢察官收受判決正本之日期為準。　　　　　　　　　　　　　　　　　　　　　　　
           　　　　　　　　　　　　　書記官　王祥鑫　　
中　　華　　民　　國　　111 　年　　4 　　月　　25　　日